臺灣新北地方法院刑事判決
111年度審易字第33號
公  訴  人  臺灣新北地方檢察署檢察官
被      告  謝坤霖


                    （另案於法務部○○○○○○○○附設勒戒處所執行觀察、勒戒中）
上列被告因竊盜案件，經檢察官提起公訴（110 年度偵緝字第33
73號、第3374號），本院判決如下：
    主  文
謝坤霖犯竊盜罪，共貳罪，均累犯，各處拘役肆拾日，如易科罰
金，以新臺幣壹仟元折算壹日。應執行拘役陸拾日，如易科罰金
，以新臺幣壹仟元折算壹日。
    事實及理由
壹、查被告謝坤霖所犯均係死刑、無期徒刑、最輕本刑為3 年以
    上有期徒刑以外之罪，其於準備程序就被訴事實為全部有罪
    之陳述，經告知簡式審判程序之旨，並聽取其與檢察官之意
    見後，本院認無不得或不宜改依簡式審判程序進行之處，爰
    依刑事訴訟法第273 條之1 第1 項、第284 條之1 之規定，
    裁定進行簡式審判程序。
貳、本案犯罪事實及證據，除下列事項應予補充、更正外，餘均
    引用附件即檢察官起訴書之記載：
一、犯罪事實欄一第5 行所載之「臺灣高等法院上易字」，應補
    充為「臺灣高等法院86年度上易字」。　
二、證據並所犯法條欄一編號7 證據名稱欄所載之「被害人張秉
    宏」，應更正為「被害人黃芃蒝」；同欄所載之「車輛照片
    1 張」，則應更正為「車輛照片共8 張」。
三、補充「被告謝坤霖於111 年3 月3 日本院準備程序及審理中
    之自白（參本院卷附當日各該筆錄）」為證據。
叁、論罪科刑：
一、按行為後法律有變更者，適用行為時之法律，但行為後之法
    律有利於行為人者，適用最有利於行為人之法律，刑法第2
　　第1 項定有明文。查被告行為後，刑法第320 條第1 項業於
    民國108 年5 月29日修正公佈，並自同年月31日施行。修正
    前刑法第320 條第1 項規定：「意圖為自己或第三人不法之
    所有，而竊取他人之動產者，為竊盜罪，處5 年以下有期徒
    刑、拘役或500 元以下罰金。」，修正後該條項則規定：「
    意圖為自己或第三人不法之所有，而竊取他人之動產者，為
    竊盜罪，處5 年以下有期徒刑、拘役或50萬元以下罰金。」
    ，經比較新舊法之結果，修正後該條項規定既已提高罰金刑
    之法定刑度，自應以修正前刑法第320 條第1 項規定較有利
    於被告，依刑法第2 條第1 項前段規定，即應適用前述修正
    施行前刑法第320 條第1 項之規定。
二、核被告所為，皆係犯修正前刑法第320 條第1 項之竊盜罪。
    其所犯上開2罪，犯意各別，行為互殊，顯係基於不同之犯
    意而為之，自應分論併罰。又其有附件犯罪事實欄一所載科
    刑及執行紀錄，此有臺灣高等法院被告前案紀錄表1 份在卷
    可參，其於有期徒刑執行完畢5 年內，故意再犯本件各罪而
    均構成累犯，考量其有實行竊盜案件，而經法院論罪科刑之
    個案情節，顯見其有一再觸犯同類犯罪之特別惡性，以及對
    刑罰反應力較為薄弱之情狀，並參酌司法院大法官會議解釋
    第775 號解釋意旨，認就其所犯本件各罪加重最低本刑，與
    憲法罪刑相當之原則無違，依刑法第47條第1 項規定加重其
    刑。
三、審酌被告曾觸犯竊盜前科，此觀卷附臺灣高等法院被告前案
    紀錄表1 份之記載可明，對於不得以竊盜等非法方式侵害他
    人財物之情，自當瞭然於胸，卻不思付出自身勞力或技藝，
    循合法、正當之途徑取得所需，而恣意竊取他人所有之財物
    ，所為缺乏基本之法治觀念，復對他人財產安全及權益造成
    危害，均有不該，兼衡被告之素行、犯罪之目的、手段、教
    育程度、職業、家庭經濟與生活狀況、所竊取財物之價值，
    以及被告犯後坦認全部犯行，態度勉可等一切情狀，分別量
    處如主文所示之刑暨定應執行之刑，並皆諭知如易科罰金之
    折算標準，以資處罰。
肆、被告竊得如附件犯罪事實欄一㈠、㈡所示之物，分由被害人張
    秉宏、黃芃蒝領回，故均不予宣告沒收。
伍、本判決係依刑事訴訟法第310 條之2 及第454 條所製作之簡
    化判決，依法僅需記載犯罪事實、證據名稱及應適用之法條
    ，並得以簡略方式為之，如認定之犯罪事實、證據及應適用
    之法條，與檢察官起訴書之記載相同者，得引用之，附此敘
    明。
據上論斷，應依刑事訴訟法第273 條之1 第1 項、第299 條第1
項前段、第310 條之2 、第454 條（本件依刑事判決精簡原則，
僅記載程序法條文），判決如主文。
本案經檢察官曾開源偵查起訴，由檢察官陳炎辰到庭執行公訴。
中　　華　　民　　國    111   年 　  3  　月 　 22  　日
                 刑事第二十四庭  法  官　李俊彥   
以上正本證明與原本無異。
如不服本判決，應於判決送達後20日內敘明上訴理由，向本院提
出上訴狀（應附繕本），上訴於臺灣高等法院。其未敘述上訴理
由者，應於上訴期間屆滿後20日內向本院補提理由書「切勿逕送
上級法院」。
                                 書記官  林慈恩
中　　華　　民　　國　  111 　年　   3    月    22    日
附錄本判決論罪之法律條文：
修正前中華民國刑法第320 條
意圖為自己或第三人不法之所有，而竊取他人之動產者，為竊盜
罪，處5 年以下有期徒刑、拘役或5 百元以下罰金。
意圖為自己或第三人不法之利益，而竊佔他人之不動產者，依前
項之規定處斷。
前二項之未遂犯罰之。 
--------------------------------------------------------
附件：
臺灣新北地方檢察署檢察官起訴書
                                   110年度偵緝字第3373號
                                   110年度偵緝字第3374號
　　被　　　告　謝坤霖　男　49歲（民國00年0月00日生）
　　　　　　　　　　　　住新北市○○區○○街00巷00號
　　　　　　　　　　　　國民身分證統一編號：Z000000000號
上列被告因竊盜案件，已經偵查終結，認應提起公訴，茲將犯罪
事實及證據並所犯法條分敘如下：
　　　　犯罪事實
一、謝坤霖前因犯搶奪及違反懲治盜匪條例案件，經臺灣高等法
    院88年度上訴字第3142號分別判決判處有期徒刑8月及12年
    ，應執行有期徒刑12年4月，上訴後，經最高法院89年度台
    上字第2831號判決上訴駁回確定；於民國85年間，因違反麻
    醉藥品管制條例案件，經臺灣高等法院上易字第1396號判決
    判處有期徒刑10月確定；又因違反槍砲彈藥管制條例案件，
    經臺灣板橋地方法院86年易字第1178號判決判處有期徒刑8
    月確定；復因犯竊盜等案件，經臺灣板橋地方法院85年訴字
    第1290號判決判處有期徒刑1年、8月，應執行有期徒刑1年4
    月確定。上開各罪，除違反懲治盜匪條例案件所處有期徒刑
    12年外，其餘各罪，經法院裁定分別減為有期徒刑4月、5月
    、4月、6月、4月，並與上開未經減刑之違反懲治盜匪條例
    案件，更定應合併執行有期徒刑13年1月確定，於97年1月31
    日假釋出獄，假釋期間並付保護管束，刑期已於98年5 月20
    日屆滿，且上開假釋未經撤銷，視為徒刑已執行完畢。詎猶
    不知悛悔，意圖為自己不法之所有，基於竊盜之犯意，分別
    為下列犯行：
  ㈠於100年1月24日上午7時前某日時，在新北市○○區00號越堤道
    外之停車場內，以不詳方式，竊取張秉宏所有、停放該處之
    車號0000-00號自小客車，得手隨即駕駛該車離去，其後將
    該車棄置在新北市永和區環河東路4段防汛道上。嗣張秉宏
    發現上開車輛遭竊，報警處理，經警於上開防汛道上尋獲該
    車輛，經採集該車內遺留之煙蒂、牙籤，所採得之DNA送請
    新北市政府警察局比對檢驗後，發現與謝坤霖DNA型別相符
    ，始查悉上情。
  ㈡於100年3月28日8時20分許，在新北市○○區○○○路000巷0號前
    ，以不詳方式，竊取黃芃蒝(原名黃緯翔)所使用、停放該處
    4號停車格之車牌號碼00-0000號自用小客車，得手後隨即駕
    駛該車離去，其後將此車棄置在新北市○○區○○街0號B2停車
    場內。嗣黃芃蒝發現上開車輛遭竊，報警處理，經警調閱路
    口監視器錄影畫面，並於上開停車場尋獲該車輛，經採集該
    車內遺留之煙蒂，所採得之DNA送請新北市政府警察局比對
    檢驗後，發現與謝坤霖DNA型別相符，始查悉上情。
二、案經新北市政府警察局三重分局、永和分局報告偵辦。
　　　　證據並所犯法條
一、證據清單及待證事實：
編號 證據名稱 待證事實 1 被告謝坤霖於偵查時之自白 被告坦承前揭犯罪事實一、㈠、㈡竊盜犯行之事實。 2 被害人張秉宏於警詢時之指述   證明被害人張秉宏於犯罪事實一、㈠時、地，遭竊取犯罪事實一、㈠自用小客車之事實。 3 被害人黃芃蒝(原名黃緯翔)於警詢時之指述 證明被害人黃芃蒝於犯罪事實一、㈡時、地，遭竊取犯罪事實一、㈡自用小客車之事實。 4 證人王偉城於警詢時之證述 不知情之證人王偉城於100年3月28日受友人「柏翔」之託，駕駛車牌號碼0000-00號自用小客車搭載1名女子及1名男子，前往新北市板橋區漢生東路193巷17弄口，該男子下車後就駕駛車牌號碼00-0000號自用小客車將該女子載走之事實。 5 證人林斾羽(所涉竊盜罪嫌，業經本署以106年度偵緝字第551、552號為不起訴處分)於警詢時之證述 證人林斾羽於100年3月28日當日搭乘被告所駕駛之車牌號碼00-0000號自用小客車之事實。 6 尋獲被害人張秉宏上開車輛照片17張、刑事案件證物採驗紀錄表、新北市政府警察局100年4月14日北警鑑字第1000059668號鑑驗書、110年1月12日新北警鑑字第1100040879號鑑驗書、內政部警政署刑事警察局110年1月4日刑生字第1090902230號鑑定書、新北市政府警察局永和分局刑案現場勘察報告各1份 警方於新北市永和區環河東路4段防汛道上尋獲該車輛，經採集該車內遺留之煙蒂、牙籤，所採得之DNA送請新北市政府警察局比對檢驗後，發現與被告之DNA型別相符之事實。    7 尋獲被害人張秉宏上開車輛照片1張、監視錄影畫面6張、失車、案件基本資料詳細畫面報表、贓物認領保管單、新北巿政府警察局車輛尋獲電腦輸入單、刑事案件證物採驗紀錄表、新北市政府警察局110年1月12日北警鑑字第1100040879號鑑驗書、內政部警政署刑事警察局110年1月4日刑生字第1090902230號鑑定書、新北市政府警察局三重分局刑案現場勘察報告各1份 警方於新北市○○區○○街0號B2停車場內尋獲該車輛，經採集該車內遺留之煙蒂，所採得之DNA送請新北市政府警察局比對檢驗後，發現與謝坤霖DNA型別相符之事實。 
二、核被告所為，係犯刑法第320條第1項之竊盜罪嫌。被告上開
    2次竊盜行為，犯意個別，行為互殊，請分論併罰。又被告
    前受有期徒刑執行完畢，有本署刑案資料查註紀錄表附卷可
    佐，其於5年以內故意再犯本件有期徒刑以上之罪，為累犯
    ，請參照大法官會議釋字第775號解釋意旨，審酌是否依刑
    法累犯規定加重其刑。至被告所竊得之上開2車輛，為其犯
    罪所得，惟業已發還被害人2人，業據被害人2人於警詢時陳
    述明確，請依刑法第38條之1第5項規定，不予宣告沒收或追
    徵。
三、依刑事訴訟法第251條第1項提起公訴。
　　此　致
臺灣新北地方法院
中　　華　　民　　國　 110　　年　  11 　月　　16 　　日
　　　　　　　　　　　　　　　檢  察  官  曾開源